臺灣桃園地方法院刑事判決　　　　　 100年度審易字第2281號
公　訴　人　臺灣桃園地方法院檢察署檢察官
被　　　告　羅仕賓
上列被告因竊盜案件，經檢察官提起公訴（100 年度偵字第2342
2 號），被告於本院準備程序進行中，就被訴事實為有罪陳述，
經本院告知簡式審判程序意旨，並聽取公訴人及被告之意見後，
本院裁定依簡式審判程序審理，判決如下：
    主      文
羅仕賓侵入住宅竊盜，累犯，處有期徒刑壹年拾月。又竊盜，累
犯，處有期徒刑柒月。應執行有期徒刑貳年。
    事實及理由
一、羅仕賓前於民國93年間，因連續竊盜、強盜及妨害公務案件
    ，經臺灣新竹地方法院以93年度訴字第368 號判決分別判處
    有期徒刑1 年8 月，刑前強制工作3 年、有期徒刑4 年6 月
    、6 月，上訴後，經臺灣高等法院以93年度上訴字第3260號
    判決就連續竊盜及強盜部分撤銷，分別改判連續竊盜處有期
    徒刑1 年9 月，刑前強制工作3 年；恐嚇取財部分則判處有
    期徒刑2 年6 月，並駁回妨害公務部分之上訴確定；又於93
    年間，因施用第一、二級毒品案件，經臺灣新竹地方法院以
    93年度訴字第374 號判決分別判處有期徒刑10月、10月確定
    。嗣經臺灣新竹地方法院以97年度聲減字第187 號裁定，就
    上開妨害公務、施用第一、二級毒品之罪刑均減刑，並與不
    得減刑之竊盜及恐嚇取財之罪刑合併定應執行刑為有期徒刑
    4 年9 月確定，於99年10月22日假釋併付保護管束出監，迄
    100 年2 月3 日保護管束期滿，未經撤銷假釋，其未執行之
    刑，以已執行論。仍不知悔改，復為下列竊盜犯行：
（一）於100 年8 月15日上午10時許，至桃園縣平鎮市○○路49
      0 號謝范玉妹住處，竟意圖為自己不法之所有，利用該處
      大門未上鎖之際進入屋內（侵入住宅部分，未據告訴），
      竊取謝范玉妹所有之皮包1 個（內含國民身分證1 張、印
      章2 個、支票1 張、志工證件2 張、志工背心1 件）。
（二）另於100 年8 月15日下午3 時許，搭乘徐振富（另經檢察
      官為不起訴處分）所騎乘之機車，前往桃園縣中壢市○○
      路○ 段154 巷7 號友人住處，見曾義宗所有之車牌號碼W6
      -6656 號自用小客車停放在桃園縣中壢市○○路○ 段 154
      巷20號且鑰匙未拔起，竟意圖為自己不法之所有，以該車
      鑰匙發動引擎徒手竊取該車，得手後供己代步使用。嗣曾
      義宗發現車輛失竊報案後，經員警過濾附近監視系統，於
      翌（16）日上午8 時20分許，在桃園縣平鎮市○○路○ 段
      31巷旁空地為警發現停放該處之車牌號碼W6 -6656號自用
      小客車，並當場查獲羅仕賓，並在其身上起獲謝范玉妹之
      身分證1 枚，始悉上情。
二、證據名稱：
（一）被告羅仕賓於警詢、偵訊及本院準備程序中之自白。
（二）被害人曾義宗、謝范玉妹於警詢之供述。
（三）桃園縣政府警察局楊梅分局搜索扣押筆錄、扣押物品目錄
      表、贓物認領保管單（見偵卷第40、41頁）、內政部警政
      署刑事警察局100 年9 月21日刑紋字第1000117965號指紋
      鑑定書（見本院卷第23頁）、桃園縣政府警察局楊梅分局
      刑案現場勘察紀錄表（本院卷第24頁）、現場照片（偵卷
      第42頁、本院卷第26至28頁）及監視器畫面翻拍照片（偵
      卷第43至45頁）。
三、核被告犯罪事實（一）所為，係犯刑法第321 條第1 項第 1
    款侵入住宅竊盜罪，犯罪事實（二）所為，係犯同法第 320
    條第1 項竊盜罪。起訴書認被告所為均係犯刑法第320 條第
    1 項竊盜罪，容有誤會，此業經公訴檢察官當庭增列犯罪事
    實（一）之起訴法條為刑法第321 條第1 項第1 款侵入住宅
    竊盜，本院並踐行刑事訴訟法第95條第1 款後段之罪名告知
    程序，足保障被告之防禦權。被告上述犯行，犯意各別、行
    為互殊，應予分論併罰。又被告有事實欄所示科刑與執行紀
    錄，有臺灣高等法院被告前案紀錄表1 份在卷可考，其受有
    期徒刑執行完畢後，5 年以內故意再犯本件有期徒刑以上之
    數罪，均為累犯，應依刑法第47條第1 項規定分別加重其刑
    。爰審酌被告有事實欄所示科刑紀錄，素行已屬不良，有臺
    灣高等法院被告前案紀錄表1 份在卷可參，又正值壯年，竟
    不思以正當途徑獲取財物，僅因缺錢花用，竟恣意竊取他人
    財物，顯已侵害他人財產安全，所為誠屬不該，又利用被害
    人大門未上鎖之際，侵入他人住宅內竊取財物，嚴重侵害他
    人住居之安寧，所竊財物之價值（曾義宗自陳上述自小客車
    約價值新臺幣40萬元），所生之危害非輕，兼衡其犯罪動機
    、犯罪手段、智識程度為高中畢業，及被告犯後坦承犯行等
    一切情狀，分別諭知如主文所示之刑，並依法定其應執行刑
    ，以示懲儆。
四、依刑事訴訟法第273 條之1 第1 項、第299 條第1 項前段、
    第310 條之2 、第454 條第1 項，刑法第321 條第1 項第 1
    款、第320 條第1 項、第47條第1 項、第51條第5 款，刑法
    施行法第1 條之1 第1 項，判決如主文。
五、如不服本判決，得自收受送達之翌日起10日內向本院提出上
    訴狀（應附繕本），其未敘述上訴理由者，應於上訴期間屆
    滿後20日內補提理由書狀於本院，上訴於臺灣高等法院。
本案經檢察官曾姿綺到庭執行職務。
中    華    民    國  100     年    12    月    30    日
                        刑事庭  法  官  游紅桃
以上正本證明與原本無異。
                                書記官  陳恩如
中    華    民    國  100     年    12    月    30    日
附錄本案論罪科刑依據之法條：
中華民國刑法第321條第1 項第1 款（加重竊盜罪）
犯竊盜罪而有下列情形之一者，處六月以上、五年以下有期徒刑
，得併科新臺幣十萬元以下罰金：
一、侵入住宅或有人居住之建築物、船艦或隱匿其內而犯之者。
中華民國刑法第320條第1項（普通竊盜罪）
意圖為自己或第三人不法之所有，而竊取他人之動產者，為竊盜
罪，處5 年以下有期徒刑、拘役或5 百元以下罰金。